臺灣雲林地方法院刑事判決
111年度易字第200號
公  訴  人  臺灣雲林地方檢察署檢察官
被      告  張庭榮



上列被告因竊盜案件，經檢察官提起公訴（111年度偵字第2205
號），被告於本院準備程序進行中，就被訴事實為有罪之陳述，
經法官告知簡式審判程序意旨，並聽取檢察官及被告之意見後，
裁定依簡式審判程序審理，並判決如下：
    主  文
張庭榮犯攜帶兇器竊盜未遂罪，處有期徒刑參月，如易科罰金，
以新臺幣壹仟元折算壹日。
    事  實
一、張庭榮意圖為自己不法所有之犯意，基於加重竊盜之犯意，
    於民國111年3月10日下午2時40分許，駕駛車牌號碼00-0000
    號自用小客貨車，進入黃順顯所管領位於雲林縣○○鄉○○村○○
    路0○0號之土地（所涉侵入附連圍繞之土地部分，未經起訴
    ），隨手拾起放置在地上，客觀上可作為兇器之老虎鉗1個
    （非張庭榮所有，扣案），將固定電線之鐵釘撬開，著手竊
    取黃順顯所有之電線1捆（重量2公斤，已發還），惟於尚未
    離開行竊現場之際，即為黃順顯當場發現並報警處理而未遂
    ，警到場後以現行犯逮捕張庭榮，並扣得電線1捆及老虎鉗1
    個，始查知上情。
二、案經雲林縣警察局斗六分局報告臺灣雲林地方檢察署檢察官
    偵查起訴。
    理  由
壹、程序部分：
    本件被告張庭榮所犯之罪，為死刑、無期徒刑、最輕本刑為
    3 年以上有期徒刑以外之罪，且非屬高等法院管轄第一審之
    案件，被告於準備程序進行中，先就被訴事實為有罪之陳述
    ，經法官告知簡式審判程序之旨，並聽取檢察官及被告之意
    見後，依刑事訴訟法第273 條之1 第1 項之規定，裁定進行
    簡式審判程序，是本案之證據調查程序及有關傳聞法則證據
    能力之限制，依同法第273 條之2 之規定，不受同法第159
    條第1 項、第161 條之2 、第161 條之3 、第163 條之1 及
    第164 條至第170 條之規定所拘束。
貳、實體部分：
一、認定犯罪事實所憑之證據及理由：
  ㈠被告對上開犯行，於本院審理時坦承不諱（本院卷第47 頁），核與被害人黃順顯之證述情節相符（偵卷第9-10頁），並有贓物認領保管單（偵卷第17頁）、現場照片9張（偵卷第19-22、49頁）在卷可稽，及扣案之老虎鉗1 支可憑，足以擔保被告之自白與事實相符。
  ㈡綜上所述，本件事證明確，被告犯行堪予認定，應依法論科
    。
二、論罪科刑之理由：
  ㈠按刑法第321條第1項第3款之攜帶兇器竊盜罪，係以行為人攜
    帶兇器竊盜為其加重條件，此所謂兇器，其種類並無限制，
    凡客觀上足對人之生命、身體、安全構成威脅，具有危險性
    之兇器均屬之，且祇須行竊時攜帶此種具有危險性之兇器為
    已足，並不以攜帶之初有行兇之意圖為必要（最高法院 79
    年台上字第5253號刑事判例意旨參照）。又所謂「攜帶」不
    論從外攜入或就地取材，只要行為人於行為當時持以犯罪者
    均屬之（最高法院104年度台上字第501號判決意旨參照）。
    被告持以竊取電線之老虎鉗1 支，為金屬材質，質地堅硬（
    偵卷第49頁工具照片），客觀上足對人之身體、生命構成威
    脅，具有危險性，依前說明，自該當上開條文之「兇器」要
    件。是核被告所為係犯刑法第321條第2 項、第1 項第3款之
    攜帶兇器竊盜未遂罪。
  ㈡被告已著手實行竊盜犯行而不遂，為未遂犯，考量其未竊得
    財物之情節，較諸既遂犯為輕，爰依刑法第25條第2 項之規
    定減輕其刑。
  ㈢爰以行為人之責任為基礎，審酌被告知悉電線為他人所有，
    卻對他人物品行竊，漠視他人之財產權益，守法觀念有待加
    強，所為實不可取。另被告有刑事前案紀錄，有臺灣高等法
    院被告前案紀錄表在卷可參，其品行狀況亦應一併考量。又
    慮及被告欲竊取之電線，價值並非甚鉅，且未及取走即在現
    場遭被害人發現並領回，有贓物認領保管單1 紙（偵卷第17
    頁）在卷可考，其犯行止於未遂階段，犯罪情節與所生損害
    尚非嚴鉅。犯後坦承犯行，略見悔意。並考量被害人未提告
    之意見，及被告於審判中自陳已離婚，有子女，擔任卸櫃工
    人，高職肄業之教育程度等一切情狀，量處如主文所示之刑
    ，並諭知易科罰金之折算標準。
  ㈣按犯罪所用、犯罪預備之物或犯罪所生之物，屬於犯罪行為
    人者，得沒收之，刑法第38條第2 項定有明文。經查，扣案
    之老虎鉗1 支，無證據足認係被告所有，不合沒收要件；且
    縱認屬被告所有，被告也已拋棄所有權，欠缺沒收必要，因
    此，法官不予宣告沒收。
據上論斷，應依刑事訴訟法第273 條之1 第1 項、第299 條第1
項前段（依刑事判決精簡原則，僅記載程序法條），判決如主文
。
本案經檢察官周至恒提起公訴；檢察官魏偕峯到庭執行職務。
中　　華　　民　　國　　111 　年　　5 　　月　　31　　日
                  刑事第七庭    法  官  簡廷恩
以上正本證明與原本無異。
如不服本判決應於收受判決後 20 日內向本院提出上訴書狀，並
應敘述具體理由；其未敘述上訴理由者，應於上訴期間屆滿後20
日內向本院補提理由書（均須按他造當事人之人數附繕本）。「
切勿逕送上級法院」。
告訴人或被害人對於判決如有不服，具備理由請求檢察官上訴者
，其上訴期間之計算，係以檢察官收受判決正本日期為準。
                                書記官  許馨月 
中　　華　　民　　國　　111 　年　　5 　　月　　31　　日
附錄本案論罪科刑法條： 
中華民國刑法第320條第1項：
意圖為自己或第三人不法之所有，而竊取他人之動產者，為竊盜
罪，處5年以下有期徒刑、拘役或50萬元以下罰金。　　　
中華民國刑法第321條：
犯前條第一項、第二項之罪而有下列情形之一者，處六月以上五
年以下有期徒刑，得併科五十萬元以下罰金：
一、侵入住宅或有人居住之建築物、船艦或隱匿其內而犯之。
二、毀越門窗、牆垣或其他安全設備而犯之。
三、攜帶兇器而犯之。
四、結夥三人以上而犯之。
五、乘火災、水災或其他災害之際而犯之。
六、在車站、港埠、航空站或其他供水、陸、空公眾運輸之舟、
    車、航空機內而犯之。
前項之未遂犯罰之。